【裁判字號】    97,訴,46
【裁判日期】    970430
【裁判案由】    毒品危害防制條例
【裁判全文】
臺灣臺北地方法院刑事判決                97年度訴字第46號
公  訴  人  臺灣臺北地方法院檢察署檢察官
被      告  甲○○
上列被告因違反毒品危害防制條例案件，經檢察官提起公訴（96
年度毒偵字第3813號），被告就被訴事實為有罪之陳述，經本院
合議庭裁定依簡式審判程序審理，本院判決如下：
    主  文
甲○○施用第一級毒品，累犯，處有期徒刑壹年貳月。
    事  實
一、甲○○前於民國88、89年間先後因施用毒品案件，經觀察勒
    戒後，因無繼續施用毒品傾向，分別經臺灣臺中地方法院檢
    察署、臺灣板橋地方法院檢察署以88年度偵字第 713號、89
    年度毒偵緝字第 802號為不起訴處分確定；甲○○又於90年
    間因施用毒品案件，經臺灣板橋地方法院以90年度毒聲字第
    751 號裁定令入戒治處所施以強制戒治，並以90年度易字第
    1243號判決判處有期徒刑 6月，嗣經臺灣高等法院以90年度
    上易字第2757號判決駁回上訴確定；同年間因竊盜案件經臺
    灣板橋地方法院以90年度板簡字第1778號判決有期徒刑2 月
    確定，前開二刑經臺灣板橋地方法院以91年度聲字第2139號
    裁定定應執行行為有期徒刑 7月確定；甲○○又於91年間因
    違反毒品危害防制條例案件經臺灣板橋地方法院以91年度簡
    字第289號判決有期徒刑6月確定，其強制戒治部分於91年12
    月26日執行完畢，並接續執行上開各次徒刑，嗣於93年1 月
    4 日縮短刑期執行完畢（為累犯）。詎仍不知悔改，於強制
    戒治執行完畢釋放後 5年內，另基於施用第一級毒品海洛因
    及第二級毒品安非他命之單一犯意，於96年11月 5日上午某
    時在臺北縣中和市○○路669號 6樓之4租屋處以將海洛因及
    安非他命同時加水溶解後以針筒注射之方式同時施用第一級
    毒品海洛因及第二級毒品安非他命 1次（起訴書誤載為「於
    96年11月 5日為警採尿前回溯前26小時內某時，在不詳地點
    ，施用第一級毒品海洛因，另於96年11月 1日，在臺北縣中
    和市○○路669號6樓之4，施用第二級毒品安非他命 1次」）
    。嗣為警持臺灣臺北地方法院檢察署檢察官核發之拘票，於
    96年11月5日17時40分許，在臺北縣中和市○○路669號 6樓
    之4上開地點查獲。
二、案經臺北市政府警察局移送臺灣臺北地方法院檢察署檢察官
    偵查起訴。
    理  由
一、訊據被告甲○○對於在上開時間、地點以前揭方式同時施用
    第一級毒品海洛因及第二級毒品安非他命之事實坦承不諱（
    見本院97年3月4日準備程序筆錄第2頁、97年4月15日審判筆
    錄第2、3頁）；且其為警查獲時所採集之尿液經以氣相層析
    質譜儀法鑑定結果確呈安非他命、甲基安非他命、嗎啡、可
    待因陽性反應，有臺北市政府警察局偵辦毒品案件尿液檢體
    委驗單、臺灣尖端先進生技醫藥股份有限公司96年11月16日
    濫用藥物檢驗報告在卷可稽（見偵查卷第32、33頁），可佐
    被告前開出於任意性之自白與事實相符，得採為認定事實之
    證據。檢察官於起訴書中雖指被告於96年11月 5日為警採尿
    前回溯前26小時內某時，在不詳地點，施用第一級毒品海洛
    因，另於96年11月1日，施用第二級毒品安非他命1次等情，
    惟被告堅詞否認係分別時地施用上開二毒品，辯稱係將海洛
    因及安非他命同時加水溶解後一起以針筒注射等語，又經本
    院函查結果：「甲基安非他命多以鹽酸鹽或硫酸鹽存在，形
    成白色、微帶苦味之結晶性粉末或似冰糖之片狀結晶，該結
    晶極易溶於水或酒精…安非他命多為硫酸鹽或鹽酸鹽，可溶
    於水…海洛因多以鹽酸鹽存在，為白色粉末，可溶於水、乙
    醇，施用海洛因24小時內，約有施用劑量之80％經由尿液排
    出，其主要代謝物為嗎啡共軛物Morphine-3-glucuronide(M
    -3-G ），5至7％為嗎啡，但由於海洛因毒品中常含有六-乙
    醯可待因雜質成分，該成分可代謝成可待因或其共軛物，故
    施用該毒品後一段時間內，於尿液可檢出嗎啡及可待因成分
    目前國內發現的多為鹽酸鹽，使用方式有口服、鼻吸、煙吸
    或注射等甲基安非他命。」，有行政院衛生署管制藥品管理
    局97年 3月19日管檢字第0970002508號函附本院卷可稽，是
    被告辯稱係同時以水溶解後以針筒注射等語，即非不可採信
    ，此外無其他積極證據證明被告係於不同時間、地點分別施
    用第一級毒品海洛因及第二級毒品安非他命，是檢察官於起
    訴書所載應屬誤會，併予更正。
二、又被告前於88、89年間先後因施用毒品案件，經觀察勒戒後
    ，因無繼續施用毒品傾向，分別經臺灣臺中地方法院檢察署
    、臺灣板橋地方法院檢察署以88年度偵字第 713號、89年度
    毒偵緝字第 802號為不起訴處分確定；又於90年間因施用毒
    品案件，經臺灣板橋地方法院以90年度毒聲字第 751號裁定
    令入戒治處所施以強制戒治，並以90年度易字第1243號判決
    判處有期徒刑6月，嗣經臺灣高等法院以90年度上易字第275
    7 號判決駁回上訴確定；91年間復因施用毒品案件經臺灣板
    橋地方法院以91年度簡字第289號判決有期徒刑6月確定，其
    強制戒治部分於91年12月26日執行完畢，並接續執行上開各
    次徒刑，嗣於93年1月4日縮短刑期執行完畢（同時接續執行
    另案之竊盜案刑期），有臺灣高等法院被告前案紀錄表可稽
    ，被告於上開強制戒治執行完畢釋放後 5年內，再犯本件施
    用毒品犯行。是本件事證明確，被告犯行已堪認定，應依法
    論科。
三、按海洛因、安非他命分別係屬毒品危害防制條例第2條第2項
    第1款、同條項第2款所規定之第一級、第二級毒品，是核被
    告所為係犯同條例第10條第 1項之施用第一級毒品罪、同條
    第 2項施用第二級毒品罪，其持有海洛因、安非他命均係供
    自己施用，應均為高度之施用毒品犯行所吸收，不另論罪；
    又被告一施用行為同時施用第一級、第二級毒品而同時觸犯
    上開二罪名，為想像競合犯，依刑法第55條規定從較重之施
    用第一級毒品罪處斷，檢察官於起訴書中認係 2次施用行為
    應屬誤會，如上所述，是本件亦無數罪併罰之適用，亦附此
    說明。再被告有如事實欄所載犯罪科刑，甫於93年1月4日縮
    短刑期執行完畢，有上開前案紀錄表可稽， 5年以內故意再
    犯本件有期徒刑以上之罪，為累犯，依刑法第47條第 1項規
    定加重其刑。爰審酌被告前曾因施用毒品及竊盜案件觸法，
    並經判決、執行，猶不知悛悔，顯見上開判決並未使其心生
    警惕，其施用足以導致精神障礙、性格異常，甚至造成生命
    危險之毒品，戕害一己之身體健康，犯罪後已坦承犯行，及
    其犯罪之動機、目的、手段等一切情狀，量處如主文所示之
    刑。
據上論斷，應依刑事訴訟法第273條之1、第299條第1項前段，毒
品危害防制條例第10條第1項、第2項，刑法第11條前段、第55條
、第47條第1項，判決如主文。
本案經檢察官陳重言到庭執行職務
中    華    民    國    97    年    4     月    30    日
                  刑事第四庭    法  官   黎惠萍
上正本證明與原本無異。
如不服本判決，應於判決送達後10日內向本院提出上訴狀 (應抄
附繕本)。
                                書記官   張齡之
中    華    民    國    97    年    4     月    30    日
附錄本案論罪科刑法條
毒品危害防制條例第10條
施用第一級毒品者，處 6 月以上 5 年以下有期徒刑。
施用第二級毒品者，處 3 年以下有期徒刑。


司法院資訊處製作；財團法人民間司法改革基金會備份。
